臺灣板橋地方法院刑事判決　　　　　　　99年度訴字第1321號
公　訴　人　臺灣板橋地方法院檢察署檢察官
被　　　告　蔡奇璋
上列被告因違反毒品危害防制條例案件，經檢察官提起公訴（99
年度毒偵字第2644號），本院判決如下：
    主  文
蔡奇璋施用第一級毒品，處有期徒刑拾月。
    事  實
一、蔡奇璋前於民國95年間因施用毒品案件，經觀察勒戒後認有
    繼續施用毒品之傾向，而於95年7 月4 日入戒治處所接受強
    制戒治，嗣因執行已逾6 月，且無繼續強制戒治之必要，而
    於96年4 月23日執行完畢獲釋出所，並經臺灣板橋地方法院
    檢察署檢察官以96年度戒毒偵字第186 號為不起訴處分確定
    。又於前揭強制戒治執行完畢釋放後5 年內之98年11月25日
    17時46分為警採尿回溯26小時內之某時許犯施用第一級毒品
    罪，經本院以99年度訴字第771 號判處有期徒刑7 月，上訴
    後復經臺灣高等法院以99年度上訴字第2573號判決駁回上訴
    確定（現正執行中，於本案不構成累犯）。詎猶不知戒除毒
    癮，復於99年1 月14日23時為警採尿回溯26小時內之某時許
    ，在不詳地點，以不詳方式，施用第一級毒品海洛因1 次（
    起訴書記載其於99年1 月11日20時許，在臺北縣新莊市○○
    路○ 段綜合運動公園之廁所內，以摻入香菸中吸食之方式施
    用云云，容有誤會，應予更正，理由詳待後述）。嗣經警於
    99年1 月14日15、16時許（起訴書誤載為同日20時許，應予
    更正），在臺北縣新莊市（嗣改制為新北市新莊區，以下仍
    以當時縣市名稱之）中誠街104 巷口處發覺蔡奇璋行跡可疑
    而予盤查，進而確認其為治安顧慮人口。其後復於蔡奇璋簽
    署自願受採尿同意書後，將其所排尿液送請檢驗，確認該尿
    液含有嗎啡陽性反應，因而查悉上情。
二、案經臺北縣政府警察局（嗣改制為新北市政府警察局）新莊
    分局報請臺灣板橋地方法院檢察署檢察官偵查後提起公訴。
    理  由
一、訊據被告蔡奇璋固不否認前揭送驗尿液乃其排放，及自願受
    採尿同意書（毒偵字卷第7 頁）上「蔡奇璋」之簽名及指印
    乃其簽署等節（本院卷第25頁），惟略辯稱：員警於案發當
    日15、16時許將伊帶回派出所後，即一直要伊排尿受檢，至
    同日23時許又強制帶伊至醫院導尿，伊見護士拿出導尿管後
    ，始自行排放尿液，返回派出所後才補簽自願受採尿同意書
    ，警方前揭採尿程序違法在先，所採尿液不得做為證據，驗
    尿報告亦因而無證據能力云云。從而，本案首要爭點，厥為
    起訴書證據清單編號2 「臺灣檢驗科技股份有限公司濫用藥
    物檢驗報告（編號：UL/2010/10550 ）」有無證據能力，經
    查：
  (一)關於被告簽署自願受採尿同意書之時點部分，被告雖略辯稱
    ：員警於99年1 月14日23時許強制帶伊至醫院導尿，伊見護
    士拿出導尿管後，始自行排放尿液，返回派出所後才簽自願
    受採尿同意書云云，惟查證人即本案承辦員警康慶安於本院
    準備期日已具結證稱：被告去醫院前，就在派出所簽署該同
    意書上，上面的簽名及指印都是被告所為等語（本院卷第41
    頁，按當日乃依刑事訴訟法第273 條第1 項第4 款、第171
    條之規定，針對與前述驗尿報告證據能力有無之待證事實，
    對該證人行交互詰問程序，併此說明），嗣於本院審理期日
    復為相同之證述（本院卷第92頁），其與被告素不相識亦無
    仇怨（此事實業據被告於本院審理時自陳明確，參本院卷第
    95 頁 反面），並已具結擔保所證屬實，衡情應無刻意虛構
    不利於被告之事實而自陷偽證嚴厲罪責之必要，當具相當之
    可信性。次查被告於本院準備程序期日係稱：「採完回到派
    出所，員警叫我補蓋指印」等語（本院卷第25頁），可知其
    當日自醫院返回派出所後，僅係在前述同意書上「補蓋指印
    」，亦即該同意書上「蔡奇璋」之簽名及其他記載事項均係
    於去醫院前即已完成，此與其於本院審理時所稱：回到派出
    所後，警員檢驗尿液後說伊尿液有毒品反應，之後才簽同意
    書等語（本院卷第93頁反面）已有齟齬。再依被告於本院審
    理時自稱：伊2 年驗尿期已經過去，員警於案發當日亦未在
    伊身上查扣什麼東西（按指毒品或吸毒工具），故伊在簽自
    願受採尿同意書時有表示反對的意思等語（本院卷第94頁）
    ，可知其當時甚為明瞭其應有之權利及簽署該同意書之法律
    效果，若其始終均反對採尿送驗，除非受有外力干擾（詳待
    後段），否則按理應會拒絕在該同意書上簽名捺印，豈會於
    員警初步檢驗後確認其尿液有嗎啡陽性反應後，反而自願配
    合員警簽署該同意書？此與常理亦有不符。綜上，被告所辯
    有前揭供述不一及與常理相悖之處，反觀證人康慶安則於本
    院準備程序期日及審理時前後證述一致，益徵其所證屬實。
    從而，被告前揭所辯，諒係事後卸責之詞，不足採信。
  (二)關於被告簽署自願受採尿同意書是否於自願性同意部分：
    1.按所謂「自願性」同意，係指同意須出於同意人之自願，
      非出於明示、暗示之強暴、脅迫。法院應審查同意之人是
      否具同意權限，有無將同意意旨記載於筆錄由受搜索人簽
      名或出具書面表明同意之旨，並應綜合一切情狀包括徵求
      同意之地點、徵求同意之方式是否自然而非具威脅性、同
      意者主觀意識之強弱、教育程度、智商、自主之意志是否
      已為執行搜索之人所屈服等加以審酌（最高法院94年度台
      上字第1361號判決參照）。同理，本案被告於簽署前述自
      願受採尿同意書時是否出於自願，亦應依循同一標準予以
      認定。
    2.被告於本院審理時雖辯稱：伊在簽自願採尿同意書時，有
      表示反對的意思，但他們（按指警方）硬要伊簽，就是去
      醫院採尿回來，他們驗出伊有毒品反應，就叫伊簽，如果
      伊不簽，他們就不放伊回去云云（本院卷第93頁、第94頁
      反面至第95頁），惟證人康慶安於本院審理作證時則明確
      否認被告當時曾為反對之意思表示（本院卷第93頁），並
      具結證稱：伊當時並沒有跟被告說不承認就不能回家也不
      能上廁所，伊也沒有說如果不簽會怎麼樣等語（本院卷第
      92、93頁），且經本院再次向被告確認員警是否真有表示
      若被告不簽署該同意書，就不放被告回去等語後，被告旋
      即改稱：他的意思是趕快簽趕快回去等語（本院卷第95頁
      ），此與其於本院準備程序期日時對於本院受命法官詢以
      ：「警察有親口對你說『如果不承認就不能回家也不能上
      廁所』？」時，並未直接回答問題，而係稱：伊有要求上
      廁所，但是他們不帶伊去，反而把伊帶到2 樓，4 、5 個
      人看著伊等語（本院卷第26頁），同有避重就輕之情形，
      則其所稱員警有對其恫稱：如果不簽就不能回去云云是否
      屬實，顯屬有疑，復參以被告於本院準備程序期日時自稱
      ：「（警方在製作筆錄過程中，有無強暴脅迫或用其他不
      正當的方法逼你承認有在起訴書所載時間、地點，吸食海
      洛因？）當時我感覺有種精神的壓力。」「（你的意思是
      在做筆錄時，警察外觀上並沒有打你罵你，或其他恐嚇利
      誘的情形，只是你自己覺得心理有種壓力？）對。」等語
      （本院卷第25頁反面至第26頁），可知員警當時未對被告
      實施任何強暴、脅迫、利誘或其他不法行為，被告純係因
      為自身內在的心理壓力而自白施用海洛因之事實，員警於
      為被告製作警詢筆錄時既無任何威逼取供之情事，復無其
      他證據證明員警曾以不法方法迫使被告簽署自願受採尿同
      意書，即難僅憑被告空言所辯，遽然推翻證人康慶安前述
      證詞，堪認員警當時並未對被告為前述恐嚇言語。次查證
      人康慶安於本院準備程序期日時雖證稱：「因為我們從下
      午到晚上已經過了好幾個小時，被告不尿，我們可以帶被
      告去醫院導尿」等語（本院卷第41頁），然依其於本院審
      理時具結證稱：這句話是在被告簽自願採尿同意書之後才
      說的，因為伊當時有提供被告1 、20杯的杯水，正常來說
      ，應該會有尿意，伊問被告要不要去廁所，他一直說不要
      ，然後伊才說不然我們帶你去醫院導尿比較快等語（本院
      卷第92頁），及於本院準備程序期日具結證稱：伊與伊兩
      名同事在叫被告快點尿時，沒有大聲兇被告等語（本院卷
      第41頁反面至第42頁），可知其係於被告簽署自願受採尿
      同意書後，才對被告提出導尿的建議，且其目的乃為縮短
      等待採尿的時間，核與常理並無不符，自難僅因證人康慶
      安曾為此言，遽認被告係因此受迫在自願受採尿同意書上
      簽名。再查被告曾於本院準備程序中自陳：伊被帶回派出
      所直到離去為止，都沒有被帶上手銬，本來有一個警察要
      銬伊，但被另外一個警察制止，過程中也沒有被打等語（
      本院卷第26頁），惟依此陳述，益證其從被帶回派出所至
      離去為止，未遭員警施以任何不法作為以逼使其簽署自願
      受採尿同意書，自可排除被告係受任何明示、暗示之強暴
      、脅迫而在該同意書上簽名捺印之可能性。
    3.查被告案發當時已56歲，且學歷為高中畢業，業據其於警
      詢時自述明確（毒偵字卷第2 頁），且其有前述犯罪事實
      欄所載接受觀察勒戒、強制戒治及於98年11月25日因施用
      第一級毒品案件遭警查獲等事實，亦有臺灣高等法院被告
      前案紀錄表及同院99年度上訴字第2573號判決附卷可稽（
      本院卷第84至86頁），參以其案發當日被帶回派出所後，
      係與警僵持約8 小時始簽署自願受採尿同意書，而證人康
      慶安於本院審理時亦具結證稱：在被告簽自願採尿同意書
      時，伊當場有跟被告說：「你同意我們就可以對你採尿」
      ，被告當場就簽名等語（按被告於證人康慶安為此證述後
      ，亦未就此部分事實提出質疑，參本院卷第93頁反面），
      可知其對於當時之處境及員警採尿之作業流程及法源依據
      應有相當程度之瞭解，則其在未受員警任何強暴、脅迫、
      利誘或其他不法作為之情形下，既願自行在該同意書上簽
      名捺印，堪認應係出於自願性之同意，而非係在自主意志
      已受屈服之情形下所為。
  (三)員警於前揭採尿過程所為處置是否合法？是否影響前揭尿液
    報告之證據能力？
    1.按刑事訴訟法第158 條之4 規定：「除法律另有規定外，
      實施刑事訴訟程序之公務員因違背法定程序取得之證據，
      其有無證據能力之認定，應審酌人權保障及公共利益之均
      衡維護」。對於違法搜索所取得之證據，為兼顧程序正義
      及發現實體真實，應由法院於個案審理中，就個人基本人
      權之保障及社會安全之維護，依比例原則及法益權衡原則
      ，予以客觀之判斷，亦即應就：(一)違背法定程序之程度；
      (二)違背法定程序時之主觀意圖（即實施搜索扣押之公務員
      是否明知違法並故意為之）；(三)違背法定程序時之狀況（
      即程序之違反是否有緊急或不得已之情形）；(四)侵害犯罪
      嫌疑人或被告權益之種類及輕重；(五)犯罪所生之危險或實
      害；(六)禁止使用證據對於預防將來違法取得證據之效果；
      (七)偵審人員如依法定程序，有無發現該證據之必然性；(八)
      證據取得之違法對被告訴訟上防禦不利益之程度等情狀予
      以審酌，以決定應否賦予證據能力（最高法院93年度臺上
      字第664 號判例、刑事訴訟法第158 條之4 立法理由第3
      段參照）。
    2.查被告當時雖係治安顧慮人口（列管期間為96年4 月23日
      至99年4 月23日），但已非毒品危害防制條例第25條第2
      項所規定之應受尿液採驗人（列管期間為96年4 月23日至
      98年4 月23日，遭查獲時已解除列管），有治安顧慮人口
      詳細資料表列及內政部刑事警察局99年10月29日刑偵字第
      0990144806號函（本院卷第32、46頁）附卷可稽，從而縱
      其有可疑為施用毒品之事實，仍不得援引採驗尿液實施辦
      法第10條之規定，隨時對其採驗尿液。次查證人康慶安於
      本院審理時雖具結證稱：治安顧慮人口與毒品列管人口都
      是列管2 年，伊認知上兩者沒有差別等語（本院卷第91頁
      反面），惟經本院提示前述內政部刑事警察局99年10月29
      日刑偵字第0990144806號函（本院卷第46頁）並告以要旨
      後，旋即改稱：伊剛才說錯了，列管應該是3 年等語（本
      院卷第91頁反面），並稱：伊在本案對被告採尿時，已經
      知道被告不是應受採尿人員，伊有詢問被告說最近有無施
      用毒品，他說在1 月11日有施用，伊還問他願不願意接受
      採尿，他說願意，也有簽自願受採尿同意書等語（本院卷
      第91頁反面），參以被告當日確亦有在自願受採尿同意書
      上簽名捺印，假設員警主觀上係誤認被告屬於毒品危害防
      制條例第25條第2 項所規定之應受尿液採驗人，而欲依採
      驗尿液實施辦法第10條之規定對其進行採尿，按理應無待
      被告簽署該同意書後始對其進行採尿之必要性，自應以其
      嗣後改稱者為真，從而員警對於被告當時已非毒品列管人
      口乙節，應無誤認，尚難謂其就此有何違反法定程序之情
      形，先予敘明。
    3.另查被告係於99年1 月14日15、16時許遭警帶回派出所，
      直至同日23時許簽署自願受採尿同意書後，過約10幾分鐘
      ，始至新泰醫院進行導尿，惟其後被告並未實際接受導尿
      ，而係自行在醫院排尿等情，業據證人康慶安於本院審理
      時具結證述明確（本院卷第92、94頁），而被告於本院準
      備程序期日亦稱：當日伊係於下午3 、4 點遭警攔檢等語
      （本院卷第24頁反面），則起訴書載稱被告係於當日20時
      遭警查獲云云，容有誤會，合先敘明。次依證人康慶安於
      本院準備程序期日及審理時之證詞（本院卷第40頁反面、
      第93頁反面），可知其乃因被告車速很快、行車左顧右盼
      且行跡可疑而予攔停盤查，且當場並未扣得任何毒品或吸
      食工具，則除被告同意配合外，員警應無強將被告留置於
      派出所之法律依據，另因其當時並非對被告執行拘提或逮
      捕，當亦無從依據刑事訴訟法第205 條之2 之規定強制對
      被告採尿。此外，被告非屬毒品危害防制條例第25條第2
      項所規定之應受尿液採驗人，縱其有何可疑為吸食毒品之
      情形，仍無從依據採驗尿液實施辦法第10條之規定對其進
      行採尿。從而，員警既無強將被告留置於派出所之法律依
      據，復無任何強制對被告採尿之法源基礎，除得被告同意
      外，應即讓被告自由離去，然實際上被告確係在派出所滯
      留達約8 小時、完成採尿程序後始行離去，則員警此段期
      間所為處置，於法固屬可議。然而，被告於警詢時已明確
      自承有於99年1 月11日20時許，在臺北縣新莊市○○路○
      段綜合運動公園之廁所內，以摻入香菸中吸食之方式施用
      海洛因1 次等語（毒偵字卷第2 頁反面），核與證人康慶
      安於本院審理時具結證稱：伊將被告帶回派出所後，被告
      有說他1 月11日有施用，伊就拿水給他喝，並跟他說我們
      驗一下就知道有沒有用；伊是認為被告承認有施用，所以
      要採尿後才能走等語（本院卷第93頁反面）相符，參以被
      告於本院準備程序期日時亦自陳：員警於製作筆錄時並未
      打伊罵伊或為其他恐嚇利誘之行為等語（本院卷第25頁反
      面至第26頁），可知被告應係本其自由意志而為此陳述，
      堪認被告於遭警帶回派出所後確曾對警坦承其有於前述時
      地施用海洛因等情屬實。康慶安警員當時既係因為被告業
      已坦承有於99年1 月11日施用海洛因之事實，如再與其充
      分溝通，應有機會得其同意進行採尿，進而確認其自白吸
      毒乙節是否屬實，此與員警憑空懷疑或臆測被告有吸毒之
      可能性後即貿然將其帶回派出所採尿相比，即有相當程度
      之差別。其次，被告雖於本院準備程序期日時辯稱：伊有
      要求上廁所，但是他們不帶伊去，反而把伊帶到2 樓，4
      、5 個人看著伊；伊手機當時沒電，有跟警察說要打電話
      回家，但他說你打電話回去作什麼等語（本院卷第26頁）
      ，然與證人康慶安於本院準備程序期日時具結證稱：被告
      於在派出所期間就只是坐在那邊；伊不記得被告身上有無
      手機，但他當天沒有對伊表示要打電話聯絡家人等語（本
      院卷第41頁反面），及於本院審理時具結證稱：伊將被告
      帶回派出所後，被告沒有要求離去等語（本院卷第93頁反
      面至第94頁）顯然相悖，另由被告於本院準備程序期日自
      承其全程未被銬上手銬，也沒有人抓住伊，員警只是坐在
      伊旁邊而已等語（本院卷第26頁），可知其當時之人身自
      由並未受到直接的限制。假設其執意離去，按理至少應會
      與員警有所肢體接觸或言語衝突，然實際上卻查無證據可
      資佐證，自難僅因其片面所言，即遽信為真。本案既無證
      據證明員警於被告滯留派出所期間曾對被告有何人身禁錮
      或限制行動之事實，縱使被告滯留派出所之時間達約8 小
      時之久，仍難逕謂已嚴重違反法定程序。再者，被告係在
      自由意志下簽署自願受採尿同意書，而員警則係於得其同
      意後，始對其進行採尿程序乙節，業經認定如前，縱使被
      告在簽署前述同意書前有滯留派出所達約8 小時之事實，
      但員警於此期間並未對被告施以任何不法行為，亦即縱與
      法定程序有所違反，其程度亦尚非嚴重，而吸食毒品非但
      戕害被告個人身心健康，亦有害於社會治安及秩序，此由
      政府每年持續向毒品宣戰，投入大量人力、財力，並從緝
      毒、拒毒、戒毒等3 方面全面反毒即可見一斑，當時如未
      繼續堅持與被告溝通以取得採尿之同意，當必無法取得證
      明被告犯本案施用第一級毒品海洛因犯行之具體事證，故
      經權衡被告人身自由與前述公共利益之保障、員警違背法
      定程序之程度及主觀意圖、當時之客觀時空環境與積極溝
      通取證之必然性，以及證據取得之違法對被告訴訟上防禦
      不利益之程度等一切情狀後，認為員警未讓被告立即離去
      ，致其係在派出所滯留達約8 小時、完成採尿程序後，始
      行離去所為雖有可議，但仍不影響嗣後被告簽署自願受採
      尿同意書之合法性。從而，起訴書證據清單編號2 「臺灣
      檢驗科技股份有限公司濫用藥物檢驗報告（編號：UL/201
      0/10550 ）」仍有證據能力。
二、被告雖又辯稱：伊於前案98年11月25日遭警查獲施用第一級
    毒品後，即因十分後悔而未再吸毒，查獲前亦有一段時間未
    吸毒，故伊否認施用第一級毒品云云，惟查被告前揭所採尿
    液經送請臺灣檢驗科技股份有限公司檢驗後，確呈嗎啡陽性
    反應，有該公司99年1 月29日濫用藥物檢驗報告（檢體編號
    ：D0000000號，偵字卷第5 頁）在卷可稽，次按海洛因經注
    射或吸入人體後，約80% 於24小時內自尿中排出，一般而言
    ，尿液中能否驗出嗎啡陽性反應與其投與量、投與途徑、採
    尿時間、個人體質及檢測方法之靈敏度有關，國外曾有文獻
    報導注射6 毫克之海洛因鹽酸鹽，其代謝物嗎啡之平均可檢
    出時限約為26小時，業經行政院衛生署藥物食品檢驗局於81
    年9 月8 日以藥檢壹字第8114885 號函述綦詳。本案被告既
    係於99年1 月14日23時許為警採集尿液，參酌前揭說明，堪
    認被告至少應有於該採尿時點回溯26小時內之某時許施用第
    一級毒品海洛因1 次之行為，被告前揭所辯，諒係事後卸責
    之詞，不足採信。又起訴書依據被告於警詢時之自白，認定
    被告係於99年1 月11日20時許，在臺北縣新莊市○○路○ 段
    綜合運動公園之廁所內，以摻入香菸中吸食之方式施用第一
    級毒品海洛因等語，固非無據，然此施用時點與前述採尿時
    點顯然已逾26小時，尚難互為佐證，從而原起訴書所認定之
    犯罪事實，僅餘被告於警詢時之自白為證。惟起訴書既有引
    用前述濫用藥物檢驗報告為證，全案亦僅有前述1 次查獲被
    告之事實，堪認偵查檢察官應係疏未注意前述尿液代謝之科
    學數值，因而誤以被告於警詢時自白之犯罪時地作為起訴之
    犯罪事實，嗣經公訴檢察官發覺上情後，亦已於本院審理時
    請求更正犯罪事實（本院卷第96頁），基於公訴一體之原則
    ，其就原起訴書顯屬疏誤之處，在不變更基本事實同一性之
    前提性予以更正，當屬合法，併此說明。另按觀察、勒戒或
    強制戒治執行完畢釋放後，5 年內再犯施用第一、二級毒品
    之罪者，檢察官應依法追訴，毒品危害防制條例第23條第2
    項定有明文。本案被告係於96年4 月23日強制戒治執行完畢
    獲釋出所乙節，有臺灣高等法院被告前案紀錄表附卷足參，
    其於前述強制戒治執行完畢釋放後5 年內之98年11月25日17
    時46分為警採尿回溯26小時內之某時許，再犯施用第一級毒
    品罪乙節，亦有臺灣高等法院99年度上訴字第2573號判決在
    卷可查，當已符合「5 年內再犯」之程序要件，從而，檢察
    官對其提起公訴，應屬合法。綜上，本案事證明確，被告犯
    行堪以認定。
三、核被告所為，係犯毒品危害防制條例第10條第1 項之施用第
    一級毒品罪。其因施用而持有第一級毒品海洛因之低度行為
    ，為施用之高度行為所吸收，不另論罪。次查被告有前述犯
    罪事實欄所載觀察勒戒、強制戒治及因犯施用第一級毒品罪
    而在監執行等前案紀錄乙節，有臺灣高等法院被告前案紀錄
    表在卷可查，此於本案雖均不構成累犯，但仍應列為素行之
    參考，兼衡其智識程度，生活狀況，其一再施用毒品，非但
    戕害自己身心，亦有害社會治安秩序，及犯後態度等一切情
    狀，量處如主文所示之刑。至公訴檢察官雖於本院審理時求
    處之有期徒刑7 月，惟查被告於98年11月25日遭警查獲之施
    用第一級毒品案件係否認犯罪，先經本院以99年度訴字第77
    1 號判處有期徒刑7 月，上訴後復經臺灣高等法院以99年度
    上訴字第2573號判決確定，有該99年度上訴字第2573號判決
    附卷可查，本案犯罪時間在後，被告亦同為否認犯罪之答辯
    ，量刑上不宜仍僅處有期徒刑7 月，故認上開求刑顯屬過輕
    ，附此說明。
據上論斷，依刑事訴訟法第299 條第1 項前段，毒品危害防制條
例第10條第1 項，判決如主文。
本案經檢察官簡志祥到庭執行職務
中    華    民    國   100    年    2     月    24    日
                  刑事第十二庭  審判長法  官  王士珮
                                      法  官  張誌洋
                                      法  官  楊明佳
以上正本證明與原本無異。
如不服本判決應於收受送達後10日向本院提出上訴書狀，並應敘
述具體理由；其未敘述上訴理由者，應於上訴期間屆滿後20日內
向本院補提理由書（均須按他造當事人之人數附繕本）「切勿逕
送上級法院」。
                                      書記官  林金良
中    華    民    國   100    年    3     月    1     日